【裁判字號】    97,小上,6
【裁判日期】    970229
【裁判案由】    清償消費款
【裁判全文】
臺灣臺南地方法院民事判決               97年度小上字第6號
上  訴  人  乙○○
被  上訴人  聯邦商業銀行股份有限公司
                      3樓
法定代理人  甲○○
上列當事人間請求返還信用卡消費款事件，上訴人對於中華民國
96年10月24日本院臺南簡易庭96年度南小字第2555號第一審判決
提起上訴，本院判決如下：
    主  文
上訴駁回。
第二審訴訟費用新台幣壹仟伍佰元由上訴人負擔。
    理  由
一、按對於小額程序之第一審裁判之上訴或抗告，非以其違背法
    令為理由，不得為之；其上訴狀內應記載上訴理由，表明原
    判決所違背之法令及其具體內容，或依訴訟資料可認為原判
    決有違背法令之具體事實；又小額訴訟程序之第二審判決，
    依上訴意旨足認上訴為無理由者，得不經言詞辯論為之，民
    事訴訟法第436條之24第2項、第436條之25、第436條之29第
    2款分別定有明文。
二、本件上訴人係對於小額訴訟程序之第一審判決提起上訴（上
    訴人原誤寫為抗告狀，業經原審書記官於民國97年1月17日
    向上訴人電話確認係對本院臺南簡易庭96年度南小字第2555
    號第一審判決提起上訴無誤），依其書狀記載之上訴理由略
    謂：上訴人確有積欠被上訴人信用卡帳款新台幣（下同）51
    ,011 元，惟原審並未通知上訴人到場，且卡債乃不平契約
    之產物，為區區5萬元欲拍賣上訴人房屋，亦不符合比例原
    則等情，聲明請求廢棄原判決。
三、查上訴人指摘原審未通知其到場乙節，經查原審曾對上訴人
    位於台南市○○路○段50號2樓住所送達96年10月24日言詞辯
    論通知書，由上訴人同居之子於同年9月13日代為簽收，嗣
    後原審將宣示判決筆錄送達同上地址，亦經上訴人本人親自
    收受之情，有送達證書2紙附於原審卷可稽（見原審卷第17
    、26頁）。又上訴人提出之上訴書狀亦記載其送達地址在上
    開處所，益徵原審對上訴人送達言詞辯論之地址確為上訴人
    之住所無誤，是原審已對上訴人為合法通知之事實，應堪認
    定，上訴人指稱原審未對其通知云云，殊無可採。又上訴意
    旨另以卡債乃不平契約之產物，為區區5萬元欲拍賣上訴人
    房屋，亦不符合比例原則等情詞，乃係屬判決確定後之執行
    程序適否問題，要與原判決有無違背法令無涉，上訴人執為
    上訴理由，亦屬無據，不足採取。
四、綜上所述，上訴人上訴意旨表明原判決違背法令之理由，均
    屬無據，其上訴自屬顯無理由，依民事訴訟法第436條之29
    第2款規定，爰不經言詞辯論，駁回其上訴。
五、末按於小額訴訟之上訴程序，法院為訴訟費用之裁判時，應
    確定其費用額，此於小額事件之上訴程序準用之，民事訴訟
    法第436條之19第1項、第436條之32第1項規定甚明。本件上
    訴人對小額訴訟之上訴，既經駁回，關於第二審訴訟費用自
    應由上訴人負擔。查本件第二審訴訟費用為上訴裁判費用1,
    500元，依前開規定，應由上訴人負擔，爰併予確定如主文
    第2項所示。
六、據上論結，本件上訴顯無理由， 依民事訴訟法第436條之29
    第2款、第436條之32第1項、第2項、第436條之19第1項、第
    449條第1項、第78條，判決如主文。
中    華    民    國    97    年    2     月    29    日
                  民事第一庭    審判長法  官  翁金緞
                                      法  官  陳志成
                                      法  官  陳淑卿
以上正本係照原本作成
本判決不得上訴。
中    華    民    國    97    年    2     月    29    日
                                      書記官  程欣怡


司法院資訊處製作；財團法人民間司法改革基金會備份。
